【裁判字號】    88,訴,2427
【裁判日期】    890401
【裁判案由】    強盜等
【裁判全文】
臺灣高雄地方法院刑事判決                        八十八年度訴字第二四二七號
    公  訴  人  臺灣高雄地方法院檢察署檢察官
    被      告  乙○○
    指定辯護人  本院公設辯護人  丙○○
右列被告因竊盜案件，經檢察官提起公訴（八十八年度偵字第二七八六七號），本院
判決如左：
    主  文
乙○○連續攜帶兇器竊盜，處有期徒刑捌月。
扣案之香蕉刀壹把沒收。
    事  實
一、乙○○基於意圖為自己不法所有之概括犯意，於民國八十八年十月二十五日下午
    六時四十分許，在高雄市○○區○○街三十巷二十號前，竊取黃  槿所有價約新台
    幣（下同）一萬元之車牌號碼ＹＴＫ－○五二號輕型機車一輛得手後，復承上開
    竊盜之犯意，於八十八年十一月十三日凌晨二時二十分許，騎乘上開竊得之機車
    （車牌已拆卸，未懸掛車牌，且機車置物箱放置有乙○○所有之門號00000
    00000號行動電話一具），並攜帶為其所有對人之生命、身體及安全構成威
    脅，客觀上足為兇器使用之非管制類刀械香蕉刀一把，至高雄市○○區○○路二
    四九號附近，將甲○○所有置放於其車牌號碼ＸＧ－七五六五號自小客車上，價
    值約九百元之甘蔗九支竊取後，放置於前開機車上欲行離去時，為甲○○發現。
    嗣經甲○○報警後，為警當場逮捕，並扣得機車鑰匙及香蕉刀各一把，另於前開
    機車置物箱內扣得0000000000號行動電話一具。
二、案經高雄市政府警察局三民第二分局移送臺灣高雄地方法院檢察署檢察官偵查起
    訴。
    理  由
一、訊據被告乙○○固不諱言有於右揭時、地，因涉嫌竊盜，經甲○○報警後，為警
    當場查獲，且當時因見甲○○夥同多人持木棍前來，基於自衛才持香蕉刀在手，
    且前開機車置物箱內之行動電話一具為伊所有之事實，惟矢口否認有何竊盜犯行
    ，並辯稱：八十八年十月二十五日當日，伊與朋友喝完酒後，朋友將之載至高雄
    市○○路附近，行經同市○○路二四九號附近時，即為甲○○誤為竊嫌而報警將
    之逮捕，上開機車並非伊所竊，至行動電話伊己於八十八年四、五月間即已失竊
    云云。經查：
（一）被告於右揭時、地，以所攜帶之香蕉刀一把，自被害人甲○○所有之自小客車
      上抽取甘蔗十支後，放置於ＹＴＫ－○五二號機車腳踏墊上之事實，業據證人
      即被害人甲○○於警訊及本院審理時結證證述綦詳，且證人於本院審理時另結
      證稱：案發是時，其在住處二樓看電視，因聽聞外面有異聲，往外看時恰見被
      告正竊取甘蔗，乃下樓與之理論並報警處理等語，並有照片四幀在卷可憑，酌
      以證人與被告並不相識，復無宿怨，衡情當無架詞構陷之理，則依證人觀得被
      告竊盜行為時，所處位置係於住處二樓，高度非高，且發現後，立刻下樓質問
      ，時間間差甚近，依是時一切情狀均無錯認之慮，足認上開甘蔗係被告竊取後
      ，放置於如照片所示之機車上欲行載離之事實無訛。
（二）又現場扣得被告使用之機車一部，係被害人黃  槿所有，且於八十八年十月二
      十五日下午六時四十分許失竊之事實，業據證人即被害人黃  槿於警訊時證述
      綦詳，並有車輛竊盜、車牌失竊資料個別查詢報表－查詢車輛認可資料一份及
      現場照片四幀在卷可稽，顯見該機車確係被害人黃  槿所有並於上開時、地失
      竊無訛；而機車內之行動電話一具，係被告所有等節，則有遠傳電信行動電話
    服務申請書一份在卷可憑，依上所陳，苟該機車非被告所竊，豈有於該贓車內
      查獲被告申請使用之行動電話之理，審以證人甲○○前開所陳，被告將竊得之
      甘蔗放置於機車腳踏墊等語，互核以觀，益徵該機車係被告竊取後供己使用之
      事實甚明，被告上開所辯，無非事後卸責之詞，均無足採憑。
（三）另公訴人認被告為甲○○發覺上開竊盜犯行後，為防護贓物並脫免逮捕，而持
      刀施以強暴及脅迫行為部分，無非係以證人甲○○於警訊時之證言為據。然審
      諸證人甲○○於警訊時所陳：當時發現被告正在行竊，於是隨手拿起一支木棍
      向前質問，被告矢口否認竊盜，並拿一支香蕉刀向之揮舞，於是其就不敢上前
      云云，惟於本院審理時則陳以：當時被告僅將香蕉刀拿在手上，並無揮砍動作
      等語，相較以觀，對被告是時究有無以香蕉刀作勢揮砍之行為，證人前後陳述
      不一，所為證言已有瑕疵，衡難僅憑證人單方指訴據以論斷，而縱認被告是時
      確有揮砍動作，依當晚情狀，甲○○係於發覺上情後，立刻持木棍向前質問，
      依被告身形較為瘦弱，而甲○○體型較為魁梧，則被告主觀上究係出於防護贓
      物、脫免逮捕或單純本於防衛自身安全而為，已非無疑，再酌以證人於警訊時
      所陳：見被告手持兇器後，即不敢再行上前一節，苟被告當時有防護贓物或脫
      免逮捕之意，論理亦應除作勢揮砍動作外，伴隨逃逸動作方屬合理，豈有任令
      停留現場為警逮捕之理，是被告應無準強盜之犯行堪可認定。
（四）綜上以觀，本件被告竊盜犯行，罪證明確，犯行均可認定，應依法論科。
二、按香蕉刀一把，外型尖銳，客觀上足對人之生命、身體及安全構成威脅，係屬兇
    器。被告竊取機車行為核係犯刑法第三百二十條第一項之竊盜罪，而其持香蕉刀
    竊取甘蔗行為，係犯同法第三百二十一條第一項第三款之攜帶兇器竊盜罪。公訴
    人認此部分之犯行係犯同法第三百三十條第一項、第三百二十九條之加重準強盜
    罪嫌，依上說明，似有誤會，起訴法條應予變更。被告先後二次竊盜犯行，時間
    緊接、手法類似，又犯構成要件相同之罪名，顯係基於概括犯意而反覆為之，應
    依同法第五十六條連續犯之規定，論以情節較重之同法第三百二十一條第一項第
    三款攜帶兇器竊盜罪，並加重其刑。審酌被告犯罪之動機及目的意在貪圖己用，
    連續行竊他人財物，致各該被害人受有相當損害，影響社會治安至鉅、品性、智
    識程度及犯後仍矯飾犯行等一切情狀，量處如主文所示之刑。扣案之香蕉刀一把
    為被告所有，業據被告於本院審理時供明在卷，被告持以供犯罪所用，應依刑法
    第三十八條第一項第二款規定，併宣告沒收。又鑰匙一把，被告堅詞否認係其所
    有，而本院復查無任何證據足認係被告所有，爰不另宣告沒收，併此敘明。
據上論斷，應依刑事訴訟法第二百九十九條第一項前段、第三百條，刑法第五十六條
、第三百二十一條第一項第三款、第三十八條第一項第二款，判決如主文。
本案經檢察官朱秋菊到庭執行職務。
中      華      民      國    八十九    年    四      月        一      日
                                臺灣高雄地方法院刑事第一庭
                                    法  官    邱基峻
右正本證明與原本無異。
如不服本判決，應於判決送達後十日內，向本院提出上訴狀。
                                    書記官    王美玲
中      華      民      國    八十九    年    四      月       五       日
附錄本判決論罪之法條：
刑法第三百二十一條第一項第三款：


司法院資訊處製作；財團法人民間司法改革基金會備份。
